臺灣高雄地方法院刑事判決　　　　　　　100年度訴字第707號
公　訴　人　臺灣高雄地方法院檢察署檢察官
被　　　告　何華庭
選任辯護人　洪世崇律師
　　　　　　許惠珠律師
上列被告因毒品危害防制條例案件，經檢察官提起公訴（99年度
偵字第32256號），本院判決如下：
    主  文
何華庭販賣第一級毒品，處有期徒刑拾捌年。扣案第一級毒品海
洛因共拾貳包（毛重貳佰柒拾肆點肆肆公克、驗後淨重貳佰伍拾
玖點捌肆公克，純質淨重壹佰肆拾伍點陸貳公克）、第二級毒品
甲基安非他命共肆包（驗前淨重壹佰壹拾陸點貳玖公克、驗後
淨重合計壹佰壹拾陸點貳公克，純質淨重壹佰零肆點壹伍公克
），均沒收銷燬之；扣案之夾鏈袋壹包、電子磅秤壹臺，均沒收
。
    事  實
一、何華庭明知海洛因及甲基安非他命業經公告分別列為毒品危
    害防制條例第2 條第2 項第1 、2 款之第一級及第二級毒品
    ，均不得非法販賣、持有，竟仍基於意圖營利販賣第一級毒
    品海洛因及第二級毒品甲基安非他命之犯意，於民國99年10
    月15日下午3 時10分前某不詳時間、地點，以不詳代價向不
    詳人士販入海洛因（合計毛重274.44公克，驗餘淨重259.84
    公克，純度56.02%，純質淨重為145.62公克）及甲基安非他
    命（合計驗前淨重116.239 公克，驗後淨重116.23公克，純
    度89.6 %，純質淨重為104.15公克）後，為供己進行販賣之
    用而持有。何華庭先將上開購得之部分海洛因分裝為3 小包
    （毛重各約為1 公克）放置於身上，便利販賣之用，再將剩
    餘之海洛因分為7 包（其中1 包又內含3 小包，共9 包）、
    甲基安非他命分4 包後，藏放在高雄市○○區○○街117 號
    14 樓 之2 住處浴廁天花板內。嗣於99年10月15日下午3 時
    10分，海巡署南部地區巡防局高雄第二機動查緝隊員警（下
    稱海巡署第二機動查緝隊）持本院核發之搜索票於上開地址
    之地下室查獲何華庭後，自其身上取出已分裝供販賣用之海
    洛因3 小包，再帶同何華庭前往上開之住處，並在其住處浴
    廁上方天花板內查獲一紙袋，紙袋內有塑膠置物盒，塑膠置
    物盒內則發現上開所藏放之海洛因共9 包、甲基安非他命4
    包及夾鏈袋1 包、電子磅秤1 臺、HCL 藥水4 瓶等物，另在
    被告房間查獲現金新臺幣（下同）186,000 元，始查知上情
    。
二、案經行政院海岸巡防署南部地區巡防局移送臺灣高雄地方法
    院檢察署檢察官偵查起訴
    理  由
一、按被告以外之人於審判外之陳述雖不符刑事訴訟法第159 條
    之1 至之4 等四條之規定，而經當事人於審判程序同意作為
    證據，法院審酌該言詞陳述或書面陳述作成時之情況，認為
    適當者，亦得為證據；當事人、代理人或辯護人於法院調查
    證據時，知有刑事訴訟法第159 條第1 項不得為證據之情形
    ，而未於言詞辯論終結前聲明異議者，視為有前項之同意，
    同法第159 條之5 定有明文。立法意旨在於傳聞證據未經當
    事人之反對詰問予以核實，原則上先予排除；惟若當事人已
    放棄反對詰問權，於審判程序中表明同意該等傳聞證據可作
    為證據；或於言詞辯論終結前未聲明異議，基於尊重當事人
    對傳聞證據之處分權，及證據資料愈豐富，愈有助於真實發
    見之理念，且強化言詞辯論主義，使訴訟程序得以順暢進行
    ，上開傳聞證據亦均具有證據能力。查本案判決所引用具傳
    聞性質之各項證據資料，業據本院於審判期日依法踐行調查
    證據程序，公訴人、被告何華庭及其選任辯護人均同意上開
    證據均有證據能力（見本院審訴卷第27頁），且於言詞辯論
    終結前亦未聲明異議，復查無依法應排除證據能力之情形，
    依上開規定，均應認有證據能力。
二、訊據被告固肯認為警查獲時，持有扣案之第一級毒品海洛因
    、第二級毒品甲基安非他命，惟否認有何販賣之犯行。於偵
    查中先辯稱：上開毒品非我所有，可能係我外甥翁志賢的或
    他朋友的；復又改稱：係綽號「阿志」寄放在我這裡；另於
    本院準備程序中改口：係朱家興所有寄放在我那裡云云。經
    查：海巡署第二機動查緝隊於99年10月15日持本院核發之搜
    索票，前往被告居住之高雄市○○區○○街117 號地下室及
    14樓之2 住處搜索，在被告身上扣得海洛因3 小包，另在14
    樓之2 住處浴室天花板內查獲海洛因共9 包、甲基安非他命
    4 包、HCL4瓶、電子磅秤1 臺及夾鏈袋1 包等情，有本院核
    發之搜索票、海岸巡防署南部地區巡防局搜索扣押筆錄、扣
    押物品目錄表、現場照片（海岸巡防總局南部地區巡防局刑
    案偵查卷第13至18、26至31頁）及搜索光碟（偵卷光碟存放
    袋）在卷可證；又扣案之粉塊狀共12包（連同被告身上查獲
    之3 包），送法務部調查局濫用藥物實驗室以化學呈色法、
    氣相層析質譜儀分析法檢驗，均含第一級毒品海洛因成分（
    合計毛重274.44公克，驗餘淨重259.84公克，純度56.02%，
    純質淨重為145.62公克），有該局99年11月30日調科壹字第
    09923026230 號鑑定書（偵卷第34頁）；另扣案之晶體共4
    包，經送高雄醫學大學附設中和紀念醫院以薄層色層分析法
    、氣體色層- 質譜分析法檢驗，均呈甲基安非他命陽性反應
    （驗前淨重116.239 公克，驗後淨重116.23公克，純度89.6
    % ，純質淨重為104.15公克），亦有該院99年11月9 日檢驗
    報告在卷可考（偵卷第7 頁）；而盛裝上開海洛因及甲基安
    非他命之塑膠置物盒，其側邊上之指紋與被告右食指指紋相
    符，亦有卷附高雄市政府警察局99年11月22日高市警鑑字第
    0990068100號函可稽（偵卷第45至61頁），復為被告所是認
    ，上情洵堪認定。是本案應審究者，厥為扣案之毒品係被告
    所有供販賣牟利之用，或係朱家興寄放在被告處？且查：
  (一)扣案之海洛因、甲基安非他命等物並非係證人朱家興所有寄
    放於被告處，認定理由如下：
  (1)海岸巡防署第二機動查緝隊於高雄市○○區○○街117 號14
    樓之2 廁所天花板內共查獲海洛因共9 包、甲基安非他命4
    包、夾鏈袋1 包、電子磅秤、及4 瓶HCL 藥水一情，業據證
    人即海巡署第二機動查緝隊員警蘇裕發於本院審理中證稱：
    我們是在地下室停車場遇到被告，在被告身上查獲3 小包海
    洛因，後來到被告家裡搜索，在被告浴廁天花板上發現1 包
    紙袋，紙袋內有一個塑膠盒，裡面裝著第一級毒品海洛因、
    第二級毒品甲基安非他命、幾罐注射用的藥水、空的夾鏈袋
    、電子磅秤，我們發現後，就有請被告到現場，並詢問被告
    那是何物，被告說是他的，也有說那是毒品等詞明確（本院
    卷第72頁）。是從證人蘇裕發前揭證述可知，海洛因、甲基
    安非他命、HCL4瓶、電子磅秤1 臺及夾鏈袋1 包均是併同置
    於塑膠盒內，再用紙袋包裝後放置於浴廁上方之天花板內，
    堪以認定。而證人朱家興於本院審理中則證稱：我的綽號叫
    「豬肉」，被告都叫我「豬肉」，我在去年9 月或10月花了
    90萬元買7 包海洛因、4 包甲基安非他命，因為我施用毒品
    ，不敢讓家裡的人知道，所以我用1 個紙袋裝了上開毒品、
    電子磅秤及1 包夾鏈袋，我跟被告說怕自己吸毒吸太多，會
    對身體不好，先將毒品放在他那邊，過一陣子找到地方放，
    再向被告拿回來，電子磅秤是什麼顏色我忘記了，我只有放
    海洛因、甲基安非他命跟電子磅秤在被告那裡，我沒有寄放
    4 瓶藥水在被告處等詞（本院卷第65至68頁），惟4 瓶HCL
    藥水係與海洛因、甲基安非他命、電子磅秤及夾鍊袋一起放
    在塑膠盒內，業經證人蘇裕發證述明確，證人朱家興卻證述
    未交付4 罐藥水予被告，亦未證述紙袋內尚有塑膠置物盒1
    只，所述海洛因7 包與被查獲海洛因數量為9 包亦不相符，
    證人朱家興所述交付被告物品與被查獲時之物品內容多有出
    入，佐以證人朱家興對於交付電子磅秤之顏色並無法描述，
    上開扣案之毒品是否確係證人朱家興所有寄放在被告處，即
    非無疑。
  (2)又被告於本院準備程序供陳：朱家興跟我說扣案之毒品是偷
    來的，怕別人去找他，所以才會寄放在我這裡等詞（本院卷
    第29、30頁），核與證人朱家興前開證述：我是以90萬元買
    來，因為怕吸太多，所以放在被告處一詞齟齬，被告與證人
    朱家興就毒品來源、寄放原因互不一致，是扣案之毒品是否
    確係證人朱家興所寄放，亦有可疑。
  (3)再證人朱家興購買上開毒品之經濟來源，於本院審理中證述
    ：我在討債公司上班，每個月薪資不固定，有時候10、20萬
    元，有時候5 、6 萬元，我欠被告的3 萬元還沒還，我是因
    為身上沒錢想要偷錢來吸食毒品等語明確（本院卷第70、71
    頁）。然查，證人朱家興名下僅有1995年之福特六和汽車1
    台，此外並無無任何財產或所得，此有本院職權調取之稅務
    電子閘門財產所得調件明細表在卷可佐（見本院卷第57、58
    頁），證人朱家興若有穩定收入，實無須向被告借款3 萬元
    ，且證人朱家興既有能力購買90萬元之毒品，卻無法償還被
    告3 萬元，此舉亦與常情有違，是被告辯稱在討債公司上班
    每個月薪資5 萬以上一詞，顯與上開資料不符，而難採憑。
    再證人朱家興無資產一情，核與其自承因為身上沒錢想要偷
    錢來吸食毒品一詞相符，且參以證人朱家興確於99年底、10
    0 年初因竊盜案件經本院判處有期徒刑在案，此亦有臺灣高
    等法院全國前案簡列表在卷可考（本院卷第13至18頁），足
    見證人朱家興確無資產且無任何收入，則證人朱家興於此情
    況下，既須靠偷竊所得購買毒品，衡情當無斥資購買如此大
    量毒品之情，亦堪認定。況且，一般施用毒品之人，囿於毒
    品價格昂貴、個人財力有限等因素考量，多僅持有可供短期
    施用之少量毒品，罕有僅為自己吸食所需，即一次大量購入
    毒品者，蓋此舉不唯將排擠日常支用，非其資力所能負荷，
    亦徒增保存、藏置毒品、躲避查緝之風險。是以證人朱家興
    當時經濟條件非佳，且並無急迫需要如此龐大數量之海洛因
    、甲基安非他命。證人朱家興購買上開大量之海洛因、甲基
    安非他命，其長期囤積不僅需覓地方寄藏，亦可能影響海洛
    因、甲基安非他命之品質，且在政府嚴厲查緝毒品之政策下
    ，亦提高自己為警查獲之風險，核其所為，亦與一般欲購買
    毒品供己施用者，僅購買供己少次施用之量之情迥異，實難
    採信。
  (4)綜上事證，證人朱家興雖有施用毒品之情，但證人並無資力
    購買扣案之海洛因、甲基安非他命，且衡情無需一次購買如
    此大量之海洛因、甲基安非他命刻意寄放被告處，佐以其證
    述交付之物品種類亦與員警實際查獲之物品內容有所出入，
    證人對於寄放之電子磅秤顏色無法陳述，且其證述寄放之原
    因亦與被告所述不符，實難認證人朱家興前揭證述可信，故
    尚無從以證人朱家興之證述即認扣案之海洛因、甲基安非他
    命等物係其所有至明。
  (二)扣案之海洛因、甲基安非他命等物均係被告所有，且被告販
    入之初即有販賣藉以營利之意圖，認定理由如下：
  (1)被告雖否認扣案毒品非伊所有，先辯稱係其外甥翁志賢或其
    朋友所有，復改稱係阿志所有，於本院又改口係證人朱家興
    所有，被告就扣案毒品為何人所有，前後供述不一，其顯有
    卸責之嫌，是其事後圖卸之詞，已難遽信。矧扣案之海洛因
    、甲基安非他命等物均非證人朱家興所有，復經本院認定如
    上，此外亦無其他證據足以證明扣案毒品確係他人所有，參
    以扣案之海洛因、甲基安非他命為警查獲時，被告已自承上
    開扣案物為其所有，業據證人蘇裕發證述如前，復為被告於
    偵查時所是認（偵卷第30頁）。設若扣案之海洛因、甲基安
    非他命非被告所有，衡情被告當無在第一時間坦承係其所有
    之可能；再佐以盛裝上開毒品之塑膠置物盒有被告指紋，業
    經認定如前，是以扣案之海洛因、甲基安非他命確係被告所
    有一情，洵堪認定。
  (2)又被告另辯稱其身上查獲之海洛因3 小包係向綽號大頭的人
    購買，供己之用云云。惟查被告為警察查獲後，經警採其尿
    液送驗後，安非他命類藥物、搖頭丸、鴉片類、大麻及愷他
    命檢驗均呈陰性反應，有高雄市政府警察局新興分局偵辦毒
    品危害防制條例嫌疑人尿液採證代碼表、高雄市立凱旋醫院
    99年10月14日濫用藥物尿液檢驗報告（偵卷第62、63頁），
    足認被告並無施用第一級毒品海洛因之情，是被告辯稱其身
    上遭查獲之海洛因3 小包係供己施用，殊無可信。又在被告
    上開處所浴廁天花板內查獲之海洛因9 包、甲基安非他命4
    包均係被告所有，已認定如前，被告既已擁有大量之海洛因
    及甲基安非他命，被告即無需再另向綽號大頭之男子購買其
    身上為警查獲之海洛因3 小包，亦足認上開海洛因3 小包係
    被告販入後另行分裝，便利攜帶身上伺機販售甚明，被告辯
    稱在其身上查獲之海洛因3 包係向綽號「大頭」之成年男子
    購買，顯係為規避在浴廁所查獲之海洛因9 包、甲基安非他
    命4 包係伊所有供販賣之用而為之杜撰之詞至明。末扣案之
    海洛因、甲基安非他命係被告所有，然因本案復無其他證據
    證明被告係於不同時間先後取得扣案之海洛因共12包、甲基
    安非他命4 包，應認扣案毒品係被告在99年10月15日前某不
    詳時間、地點，以不詳代價同時向真實姓名不詳之人販入海
    洛因（毛重274.44公克，驗餘淨重259.84公克，純度56.02%
    ，純質淨重為14 5.62 公克）及甲基安非他命（合計驗前淨
    重116.239 公克，驗後淨重116.23公克，純度89.6% ，純質
    淨重為104.15公克）。
  (3)又第一級毒品海洛因、第二級毒品甲基安非他命物稀價昂，
    取得不易，長期以來政府為杜絕毒品之氾濫，對於查緝施用
    及販賣毒品之工作，無不嚴加執行，販賣毒品罪又係重罪，
    設若無利可圖，一般持有毒品之人當無甘冒交易過程經查獲
    之風險，而輕易將所持有之海洛因無償交付他人之理，參諸
    證人朱家興證述扣案之毒品價值不菲，足證被告取得之扣案
    海洛因及甲基安非他命須支付鉅額價金始得買受所有，堪予
    認定。被告斥資購買大量毒品卻非供己施用，被告若無意於
    販入後轉賣予他人，實無一次購入扣案之大量毒品的必要性
    。
  (4)末按，販賣毒品之行為，並無一定之公定價格，每次買賣之
    價格亦各有差異，隨供需雙方之資力或關係之深淺或需求之
    數量、貨源之充裕與否、販賣者對於資金之需求如何與殷切
    與否，以及政府查緝之態度，進而為各種之風險評估，而有
    各種不同之標準，並非一成不變。販賣者從各種「價差」或
    「量差」或係「純度」謀取利潤方式，或有差異，然其所圖
    利益之非法販賣行為目的，則屬相同，並無二致。本案雖因
    被告否認販賣毒品犯行，致無從得知確切之差價為何。惟一
    般民眾普遍認知毒品之非法交易，向為政府查禁森嚴且重罰
    不貸，衡諸常情，倘非有利可圖絕無平白甘冒被重罰高度風
    險之理，從而，舉凡其有償交易，除足反證其確另基於某種
    非圖利本意之關係外，通常尚難因無法查悉其買進、賣出之
    差價，而諉無營利之意思，或阻卻販賣犯行之追訴（最高法
    院87年度台上字3164號判決意旨）。又販賣毒品之所謂販賣
    行為，係行為人基於營利之目的，而販入或賣出毒品而言。
    販賣毒品者，其主觀上須有營利之意圖，且客觀上有販賣之
    行為即足構成，至於實際上是否已經獲利則非所問。即於有
    償讓與他人之初，係基於營利之意思，並著手實施，而因故
    無法高於購入之原價出售，最後不得不以原價或低於原價讓
    與他人時，仍屬販賣行為。必始終無營利之意思，縱以原價
    或低於原價有償讓與他人，方難謂為販賣行為，而僅以轉讓
    罪論處（最高法院93年度台上字1651號判決意旨）。查，被
    告名下無任何財產、所得，亦有本院職權調取之稅務電子閘
    門財產所得調件明細表在卷可佐（見本院卷第59、60頁），
    足見被告並無資產，然被告於此情況下，竟未衡量己力，斥
    資購買如此大量之第一級毒品海洛因、第二級毒品甲基安非
    他命，足徵其預見所購入上開毒品應係有利可圖，其係為販
    賣第一級毒品海洛因、第二級毒品甲基安非他命予他人，方
    購入扣案之毒品。又審酌非法販賣第一級毒品、第二級毒品
    刑責甚重，凡非法販賣毒品者，苟無利潤可圖，豈有甘冒被
    查緝法辦重刑之危險，將毒品無端平價供應他人之理，是被
    告確係擬於販入扣案之毒品後再轉賣賺取差價營利無疑。綜
    上，本案事證明確，被告犯行堪以認定，應依法論科。
三、論罪科刑：
  (一)按海洛因、甲基安非他命分別為毒品危害防制條例第2 條第
    2 項第1 款、第2 款所稱之第一級、第二級毒品，不得非法
    販賣、持有。次按，毒品危害防制條例第4 條第1 項所謂販
    賣行為，不以販入後復行賣出為必要，只要以營利意思之為
    目的，而有販入或賣出二者其一之行為，即足構成。行為人
    持有第一級毒品，有以主觀上營利售賣意圖而販入第一級毒
    品，其雖未及賣出，仍應論以販賣第一級毒品罪既遂罪責（
    最高法院90年度台上字第1898號、第2046號判決參照）。核
    被告所為，係犯毒品危害防制條例第4 條第1 項販賣第一級
    毒品海洛因罪，及同條第2 項販賣第二級毒品甲基安非他命
    罪。被告販賣前持有第一級毒品海洛因、第二級毒品甲基安
    非他命純質淨重均逾20公克以上之低度行為，應分別為販賣
    之高度行為所吸收，不另論罪。再被告係同時販賣第一級毒
    品海洛因及第二級毒品甲基安非他命罪，為想像競合犯，應
    依刑法第55條之規定，從一重之毒品危害防制條例第4 條第
    1 項之販賣第一級毒品罪處斷。公訴意旨雖認被告係分別販
    入第一級、第二級毒品，惟依卷內資料，並無證據可證明被
    告係分別向不詳人士販入第一級毒品海洛因、第二級毒品甲
    基安非他命，是基於罪疑為輕、利於被告原則，應認被告係
    同時販入上開第一級毒品海洛因、第二級毒品甲基安非他命
    ，公訴意旨認應分論併罰，難認有據，附此敘明。
  (二)又按販賣第一級毒品罪之法定刑為「死刑或無期徒刑；處無
    期徒刑者，得併科新臺幣二千萬元以下罰金」。然同為販賣
    第一級毒品之人，其原因動機不一，犯罪情節未必盡同，或
    有大盤毒梟者，亦有中、小盤之分，甚或僅止於吸毒者友儕
    間為求互通有無之有償轉讓者亦有之，其販賣行為所造成危
    害社會之程度自屬有異，法律科處此類犯罪，所設之法定最
    低本刑卻同為「死刑或無期徒刑；處無期徒刑，得併科新臺
    幣2 千萬元以下罰金」，不可謂不重。於此情形，倘依其情
    狀處以有期徒刑，即足以懲儆，並可達防衛社會之目的者，
    自非不可依客觀之犯行與主觀之惡性二者加以考量其情狀，
    是否有可憫恕之處，適用刑法第59條之規定酌量減輕其刑，
    期使個案裁判之量刑，能斟酌至當，符合比例原則。本案被
    告固有販入第一級毒品海洛因、第二級毒品甲基安非他命之
    行為，惟上開毒品尚未販出即為警查獲，危害尚未發生，如
    不論其情節輕重，遽處以被告販賣毒品罪之法定本刑死刑或
    無期徒刑，誠屬情輕法重，過於嚴苛，有傷人民對法律之情
    感，本院認科以最低度刑，仍嫌過重，爰依刑法第59條規定
    ，酌量減輕其刑。
  (三)爰審酌毒品戕害人身至深且鉅，被告仍無視毒品對他人危害
    ，仍意圖營利而販入第一級毒品海洛因、第二級毒品甲基安
    非他命，且數量甚為可觀，助長毒品氾濫，足以衍生其他犯
    罪，危害我國社會治安，且被告前因販賣第二級毒品經臺灣
    高等法院高雄分院判處有期徒刑8 年確定，現仍在假釋期間
    ，有臺灣高等法院被告前科紀錄表在卷可稽，猶不知悔悟，
    販入前開毒品意圖牟利，犯後並飾詞圖卸其責，惡性非輕；
    惟念被告販入後尚未及賣出即為警查獲，毒品尚未因此流入
    市面，危害幸無具體發生，復衡其犯罪之動機、目的、手段
    等一切情狀，量處如主文所示之刑，以資懲儆。
  (四)扣案之海洛因12包（合計毛重274.44公克，驗餘淨重259.84
    公克，純度56.02%，純質淨重為145.62公克）及甲基安非他
    命4 包（合計驗前淨重重116.239 公克，驗後淨重116.23公
    克，純度89.6% ，純質淨重為104.15公克），均屬違禁物，
    業經鑑定暨說明如前，而包裝袋與其上殘留之毒品，均已難
    以分析剝離，俱應依毒品危害防制條例第18條第1 項前段規
    定，不問屬於犯人與否，併宣告沒收銷燬之，至於送鑑耗損
    之海洛因與甲基安非他命，既已滅失，自無庸再予宣告沒收
    銷燬之必要；另扣案之電子磅秤1 臺為被告所有，為用以本
    案分裝第一級毒品海洛因、第二級毒品甲基安非他命所用之
    物，應依毒品危害防制條例第19條第1 項之規定，予以宣告
    沒收之；另扣案之夾鏈袋1 包，則係預備供被告販賣第一級
    毒品海洛因、第二級毒品甲基安非他命所用之物，應依刑法
    第38條第1 項第2 款之規定，予以宣告沒收之。至扣案之現
    金186,00 0元、HCL 藥水4 瓶，核與本案犯罪無關連性，且
    非違禁物，是均不為沒收之宣告，附此敘明。
據上論斷，應依刑事訴訟法第299 條第1 項前段、毒品危害防制
條例第4 條第1 項、第2 項、第18條第1 項前段、第19條第1 項
，刑法第11條、第55條、第59條、第38條第1 項第2 款，判決如
主文。
本案經檢察官黃世勳到庭執行職務。
中    華    民    國   100    年    9     月    8    日
                  刑事第十一庭  審判長法  官  李代昌
                                      法  官  鄭  瑋
                                      法  官  林正忠
以上正本證明與原本無異。
如不服本判決應於收受判決後10日內向本院提出上訴書狀，並應
敘述具體理由。其未敘述上訴理由者，應於上訴期間屆滿後20日
內向本院補提理由書(均須按他造當事人之人數附繕本)「切勿逕
送上級法院」。
中    華    民    國  100     年    9     月    8    日
                                      書記官  呂姿儀
附錄本案論罪科刑法條：
毒品危害防制條例第4條
製造、運輸、販賣第一級毒品者，處死刑或無期徒刑；處無期徒
刑者，得併科新臺幣2千萬元以下罰金。
製造、運輸、販賣第二級毒品者，處無期徒刑或7 年以上有期徒
刑，得併科新臺幣1千萬元以下罰金。
製造、運輸、販賣第三級毒品者，處5 年以上有期徒刑，得併科
新臺幣7百萬元以下罰金。
製造、運輸、販賣第四級毒品者，處3 年以上10年以下有期徒刑
，得併科新臺幣3百萬元以下罰金。
製造、運輸、販賣專供製造或施用毒品之器具者，處1 年以上7
年以下有期徒刑，得併科新臺幣1百萬元以下罰金。
前五項之未遂犯罰之。